【裁判字號】    89,訴,1584
【裁判日期】    900420
【裁判案由】    搶奪
【裁判全文】
臺灣桃園地方法院刑事判決                        八十九年度訴字第一五八四號
    公  訴  人  臺灣桃園地方法院檢察署檢察官
    被      告  乙○○
    選任辯護人  呂福元律師
右列被告因搶奪案件，經檢察官提起公訴（八十九年度偵字第一二五九六號），本院
判決如左：
        主  文
乙○○意圖為自己不法之所有，而搶奪他人之動產，未遂，處有期徒刑柒月。
        事  實
一、乙○○於民國八十九年八月五日上午七時十分許，騎乘其所有車牌號碼：ＭＷＲ
    －四八一號重型機車，行經桃園縣楊梅鎮○○路五十六巷（企起訴書誤載為益新
    一街），見於郭佩真獨自一人迎面走來，認有機可乘，竟意圖為自己不法之所有
    ，將機車調頭迴轉，並乘甲○○不備之際，騎乘機車由甲○○右後方動手搶奪郭
    女背負於肩上之之皮包，惟因郭女及時查覺用力拉著皮包，致未搶奪得逞，乙○
    ○仍不罷休，仍一路尾隨甲○○，其間一度於超越甲○○後旋即迴車於道路斜對
    與甲○○對恃，郭女心悸之餘疾走前行並轉入同鎮○○路，進入於永美路「翁財
    記便利商店」門口等候其一同上班之同事江彥霖之自用小客車上，乙○○隨後騎
    乘轉入永美路不見郭女行蹤始倖然騎車離去，惟已甲○○記下車牌號碼報警處理
    ，經警循線查獲。
二、案經甲○○告訴由桃園縣警察局楊梅分局報告臺灣桃園地方法院檢察署檢察官偵
    查起訴。
        理  由
一、訊據被告否口否認有右揭搶奪犯行。惟查：右揭事實迭據被害人甲○○於警偵訊
    及本院審理指訴綦詳，核其前後所指訴之情節，互核相符，衡之被告與被害人素
    不相識，被害人應無設詞誣陷之理。被告雖辯稱：當天是要去那裡買早餐，因為
    看到被害人，長髮飄逸，身材苗條，所以想去搭訕，就從後面拍他的肩膀，不小
    心拍到他的胸部，被害人罵我不要臉，我機車回車，想要跟他道歉，沒想到他看
    到我就跑了，所以我無法對他道歉，當時車子很多，一個不經意就失去他的蹤影
    ，我就到處找都找不到他，後來我就離開學開車，那天下午警察就來找我。我想
    被害人是因為我的行為輕佻，他想誣陷我云云。然質之被害人於本院審理時堅詞
    指訴，被告係以手拉扯其肩上背負之皮包等語。又據被害人稱：其於走避被告之
    際，因心生畏懼曾於路上拾取石塊自衛等語。而證人江彥霖於警訊及本院審理時
    均證稱：當日其與被害人甲○○相約一同去上班，見甲○○倉皇上車，手上並拿
    一塊石頭，經其追問發生什麼事？甲○○告知其遭人行搶等情。被告復自承一路
    委隨被害人之情。故依被告、被害人及證人上述供證可知，被害人以一柔弱之女
    子於清晨人跡稀少之時，猝遭陌生男子騎乘機車自後追躡，衡之一般經驗，其內
    心恐懼之情不可言諭，值此驚慌倉促之際，被害人甫入證人江彥霖所駕駛之自用
    小客車內，於心神尚未平撫時，幾近直接反應告知證人江彥霖遭人行搶之說詞，
    其出於虛構之可能性，微乎其微。不僅如此，據被害人稱：案發當時係行走於巷
    道右側，且為被告所不爭執。而被告復自承：伊騎乘機車見被害人迎面走來，即
    調頭行駛於被害人右手邊，自後搭被害人之肩部云云。然依前述，被害人於案發
    時既係緊靠道路右側行走，被告茍欲與其攀談，其將機車騎到被害人之右側，豈
    不方便甚明。況被害人身高一百六十四公分，業據其於本院審理時陳明。而經本
    院令與被害人身高相仿之法院員工充當被害人，並請被告摹擬案發時一手騎乘機
    車、一手自被害人右後方拍搭被害人肩部之舉動，因被害人身高之故，被告之手
    臂須稍微向上抬起始能拍到被害人之肩部，再衡之被告之位置稍處於被害人之右
    後方之情，其不小心碰觸被害人前胸之情況，殆無可能。足徵，被告所辯欲與被
    害人搭訕，不慎拍到被害人胸部，致遭誤解誣攀其搶劫云云，顯係飾詞卸則，自
    不足採信。其有於右揭時、地行搶之事實，至為灼然。至被告又以其家境富裕，
    存摺內甚多存款，父母親之定存金額高達新台幣（下同）二千九百萬元及擁有市
    值五億之土地，顯無行搶之動機及必要，核與上開已臻明確之搶奪事實無涉，不
    足為有利於被告之認定，附此敘明。
二、查：被告騎乘機車由被害人後方動手拉扯搶奪被害人肩上背負之皮包，因被害人
    及時查覺緊拉住皮包，致未得手，核其所為係犯刑百三百二十五條第三項、第一
    項之搶奪未遂罪。又其行為既止於未遂階段，應依刑法第二十六條前段之規定減
    輕其刑。爰審酌被告犯罪之動機、目的、手段，智識程度不低、家境富裕卻不知
    惜福挺而走險、所生之損害，及犯罪後一再矯飾，毫不見悔意，態度不佳等一切
    情狀，量處如主文所示之刑。
據上論斷，應依刑事訴訟法第二百九十九條第一項前段、刑法第三百二十五條第三項
、第一項、第二十六條前段，判決如主文。
本案經檢察官胡樹德到庭執行職務。
中      華      民      國      九十      年      四      月    二十    日
                                臺灣桃園地方法院刑事第二庭
                                      法  官  江振義
右正本證明與原本無異。
如不服本判決，應於判決送達後十日內向本院提出上訴狀( 應附繕本 )，上訴於
臺灣高等法院。
                                      書記官  李劍龍
中      華      民      國      九十      年      五      月      七    日
附論罪科刑依據之法條：
刑法第三百二十五條第三項：
意圖為自己或第三人不法之所有，而搶奪他人之動產者，處六月以上五年以下有期徒
刑。
第一項之未遂犯罰之。


司法院資訊處製作；財團法人民間司法改革基金會備份。
